nb: Kokosnøttmodningsstadium: Tørr; Moden (brun); Spiret; Myk; Ung (grønn); Annet
da: Kokosnøddens modningsfase: Tør; Moden (brun); Spiret; Spæd; Ung (grøn); Andet
cs: Stupeň zralosti kokosu: Suchý; Zralý (hnědý); Naklíčený; Křehký; Mladý (zelený); Jiný
es: Etapa de madurez del coco: Seco; Maduro (marrón); Brotado; Tierno; Joven (verde); Otro
zh-CN: 椰子成熟阶段: 干; 成熟（棕色）; 发芽; 嫩椰; 青椰; 其他
hu: Kókusz érettségi szakasza: Száraz; Érett (barna); Csíráztatott; Zsenge; Fiatal (zöld); Egyéb
hr-HR: Faza zrelosti kokosa: Suho; Zrelo (smeđe); Proklijalo; Mekano; Mlado (zeleno); Ostalo
el: Στάδιο ωρίμανσης καρύδας: Ξερή; Ώριμη (καφέ); Φυτρωμένη; Τρυφερή; Νεαρή (πράσινη); Άλλο
ja: ココナッツの成熟段階: ドライ; 成熟 (茶色); 発芽; テンダー; 若い (緑); その他
ro-RO: Stadiu de maturitate pentru nucile de cocos: Uscată; Matură (maro); Încolțită; Fragedă; Tânără (verde); Altele
sv: Kokosnötens mognadsstadium: Torr; Mogen (brun); Grodad; Späd; Ung (grön); Övrigt
bg-BG: Степен на зрялост на кокоса: Сухи; Зрели (кафяви); Покълнали; Крехки; Млади (зелени); Други
tr: Hindistan cevizi olgunluk aşaması: Kuru; Olgun (kahverengi); Çimlenmiş; Taze; Genç (yeşil); Diğer
vi: Giai đoạn chín của dừa: Khô; Già (nâu); Nảy mầm; Mềm; Non (xanh); Khác
fr: Stade de maturité de la noix de coco: Sec; Mûr (marron); Germé; Tendre; Jeune (vert); Autre
ru: Степень зрелости кокоса: Сухой; Зрелый (коричневый); Проросший; Нежный (мягкий); Молодой (зеленый); Другое
ko: 코코넛 숙성 단계: 건조; 성숙(갈색); 발아; 텐더; 어린(녹색); 기타
zh-TW: 椰子成熟階段: 乾燥; 成熟 (棕色); 發芽; 嫩椰; 幼年 (綠色); 其他
th: ระยะความสุกของมะพร้าว: แห้ง; แก่ (สีน้ำตาล); เพาะงอก; อ่อน; อ่อน (สีเขียว); อื่นๆ
sl-SI: Stopnja zrelosti kokosa: Suho; Zrelo (rjavo); Kaljeno; Mehko; Mlado (zeleno); Drugo
pt-PT: Estádio de maturação do coco: Seco; Maduro (castanho); Brotado; Tenro; Jovem (verde); Outro
it: stadio di maturazione della noce di cocco: Secco; Maturo (marrone); Germogliato; Tenero; Giovane (verde); Altro
nl: Kokosnoot rijpheidsstadium: Droog; Rijp (bruin); Ontkiemd; Zacht; Jong (groen); Overig
de: Reifestadium der Kokosnuss: Trocken; Reif (braun); Gekeimt; Zart; Jung (grün); Andere
pl: Stopień dojrzałości kokosa: Suche; Dojrzały (brązowy); Kiełkujący; Młody; Młody (zielony); Inny
pt-BR: Estágio de maturação do coco: Seco; Maduro (marrom); Germinado; Macio; Verde (novo); Outros
fi: Kookospähkinän kypsyysvaihe: Kuiva; Kypsä (ruskea); Itänyt; Pehmeä; Nuori (vihreä); Muu
sk-SK: Fáza zrelosti kokosového orecha: Suchý; Zrelý (hnedý); Naklíčený; Mäkký (tender); Mladý (zelený); Iné
en: Coconut maturity stage: Dry; Mature (brown); Sprouted; Tender; Young (green); Other
lt-LT: Kokoso brandos stadija: Sausas; Brandus (rudas); Sudygęs; Minkštas; Jaunas (žalias); Kita